Satria



CONTACT

6

085750453514



satriagarlan97@gmail.com



Pontianak, Kalimantan Barat



https://www.linkedin.com/in/s atria-garlan-498155225/

GIT https://github.com/satria97

SKILLS

Node Js	****
React Js	****
Loadrunner	****
Postman	*****
Laravel	*****
Codeigniter	****
PHP	*****
Javascript	****
Html css	*****
Mysl	****
Git	*****

INTERESTS

Web Developer, PHP Developer, Back End Developer, Performance Tester, React Developer..

ABOUT ME

Saya seorang Web Developer dan juga Performance Tester. Saya mempunyai pengalaman membangun aplikasi web untuk Tugas Akhir dan Skripsi menggunakan framework Codeigniter dan Laravel. Saya juga telah menjalani pelatihan Fullstack Web Developer di www.eduwork.id dan saat ini saya memiliki konsultan pribadi yang akan membantu saya saat bekerja

EXPERIENCE

Junior Consultant

PT. Profisien Cipta Solusi | November 2021 - Sekarang
Bertugas membuat test case, menganalisa sebuah project terkait
kebutuhan NFT (Performance Test), melakukan testing dan membuat
laporan hasil test.

React Developer

Professional Academy DTS 2022 | September 2022 - Nov 2022 Disini saya belajar menjadi seorang React Developer menggunakan salah satu library JavaScript seperti React JS untuk membangun user interface yang interaktif.

• Front-End Web Developer

Lintasarta Cloudeka Digischool | September 2022 - Okt 2022
Belajar bagaimana membangun sebuah website yang interaktif dan menarik menggunakan HTML, CSS dan Javascript dengan menerapkan konsep DOM.

Back-End Developer

ID Camp 2022 | Mei 2022 - Septembert 2022

Mempelajari tentang dasar-dasar AWS Cloud, fundamental Javascript,
membangun RESTful API, konsep automation test hingga membangun
Back-End untuk aplikasi yang nyata menggunakan Node JS.

• Fullstack Web Developer (Bootcamp)

Eduwork.id | Februari 2021- September 2021

Belajar menjadi fullstack web developer dan di bimbing oleh mentor bernama Edy Hartono selama 7 bulan. Mulai dari dasar pemrograman, konsep fullstack, database MySQL, penggunaan framework Laravel hingga membuat sebuah web e-commerce sebagai tugas Final Project.

Education

Bachelor's Degree of Computer Science: Universitas Nusa Mandiri (2020-2021)